

Cali, Colombia - 23 Años

CONTACTO

ijfer032@gmail.com



+57 316 580 8886



www.juanpazweb.com



linkedin.com/in/juanpaz98

IDIOMAS

Español | Nativo

Ingles | B1

HOBBIES E INTERESES



Educación Online



Motos



Hacer Ejercicio



Escuchar Podcast

REFERENCIAS Laborales

Zulibeth Castro Jefe Adm y Cartera - Quala S.A +57 300 577 3436

Clara Acevedo Lider de Proyecto - ARUS S.A +57 312 855 4864

Personales

Juan José Rojas Técnico en Sistemas - Aldor +57 315 353 4158

Andrea Carolina Salinas Soporte Informático- Unisys +57 315 448 2233

Juan José Fernández Paz

Desarrollador Frontend

PERFIL

Joven de 23 años, de los cuales 4 han sido enfocados profesionalmente a la tecnología como soporte informático. Soy Egresado del programa Misión Tic 2022 en la Universidad del Norte y actualmente me encuentro pivotando hacia la industria del desarrollo de software, bajo el rol de Frontend Developer, manejando tecnologías web tales como Html, Css y Javascript y tengo conocimientos básicos en React y Angular. Cuento con más de 6 meses de experiencia en este campo generando proyectos y practicas personales a la par que fortalezco mis habilidades como programador estudiando en plataformas como Platzi, Udemy y YouTube. Todos mis certificados se encuentran en mi perfil del Linkedin.

Sé que pronto seré oficialmente parte de la cuarta revolución industrial y daré mi mejor esfuerzo para generar un gran impacto en la sociedad desde la industria del software.

EXPERIENCIA

Auxiliar de Soporte a Distritos Quala S.A

Mar 2021 - Actualidad

Único informático a nivel regional. Brindo soporte a equipos de cómputo, dispositivos móviles e impresión a la sede del Distrito Cali y sus agencias Pasto y Popayán. Gestión de incidentes, requerimientos y control de inventario.

Soporte SET Nivel 2 **ARUS S.A**

Feb 2019 - Mar 2021

Soporte en sitio, de impresión y principalmente HelpDesk a equipos de cómputo, software y aplicativos como SAP, gestión de Directorio Activo y suite de Office a una de las clínicas más prestigiosas del país.

FORMACIÓN

Desarrollador de Software Universidad del Norte

Abr 2021 - Dic 2021

Bootcamp en desarrollo de software Misión Tic 2022, becado por el gobierno Nacional. Más de 1000 Horas de Formación en Python, Java, Html, Css, Javascript, React, Node, Git y SQLite con énfasis en desarrollo web.

Mantenimiento de Equipos de Computo **SENA**

Feb 2017 - Feb 2018

Formación como soporte informático. Formateo, instalación de sistemas operativos, configuración de aplicativos base, diagnóstico y reparación de hardware. Conocimiento básico en redes.

TECNOLOGÍAS Y HABILIDADES BLANDAS



NODE JS

- Proactividad
- Empatía
- Resiliencia
- Trabajo en equipo
- Aprendizaje rápido
- Respeto
- Mejora constante
- Autodidacta